臺灣新竹地方法院刑事判決
111年度易字第105號
公  訴  人  臺灣新竹地方檢察署檢察官
被      告  顏恭信




上列被告因竊盜案件，經檢察官提起公訴（110年度偵字1462號
），本院判決如下：
    主    文
顏恭信犯竊盜罪，累犯，處有期徒刑肆月，如易科罰金，以新臺
幣壹千元折算壹日。
    事    實
一、顏恭信意圖為自己不法所有，基於竊盜之犯意，於民國109
    年10月17日23時30分許，在新竹市東區北新竹火車站停車場
    內，以自備鑰匙發動張宏鉦所有之車牌號碼000-000號機車
    引擎電門駛離，以此方式竊取得手後，供己代步使用。嗣經
    員警於109年10月19日18時許，在新竹市東區西大路與竹蓮
    街口尋獲上開機車，並採集遺留現場之機車安全帽內DNA送
    驗，經比對與顏恭信之型別相符，始知悉上情。
二、案經張宏鉦訴由新竹市警察局第二分局報告臺灣新竹地方檢
    察署檢察官偵查起訴。
    理    由
壹、程序部分：
一、按被告以外之人，於審判外之言詞或書面陳述，除法律有規
    定者外，不得作為證據。被告以外之人於審判外之陳述，雖
    不符同法第159條之1至之4之規定，而經當事人於審判程序
    同意作為證據，法院審酌該言詞陳述或書面陳述作成時之情
    況，認為適當者，亦得為證據；又當事人、代理人或辯護人
    於法院調查證據時，知有第159條第1項不得作為證據之情形
    ，而未於言詞辯論終結前聲明異議者，視為有前項之同意，
    刑事訴訟法第159條第1項、第159條之5定有明文。查本件被
    告以外之人於審判外之言詞或書面陳述屬傳聞證據部分，檢
    察官、被告於本院準備程序中並未爭執證據能力，且迄於言
    詞辯論終結前亦未聲明異議，復本院認其作成之情形並無不
    當情形，經審酌後認為適當，均應認於本案有證據能力。
二、至於卷內所存經本院引用為證據之非供述證據部分，與本件
    待證事實間均具有關連性，且無證據證明係公務員違背法定
    程序所取得，依刑事訴訟法第158條之4之反面解釋，自有證
    據能力。 　　
貳、實體部分：
一、認定犯罪事實所憑之證據及理由：
(一)訊據被告顏恭信矢口否認有何竊盜犯行，辯稱：我是騎錯車
    云云。經查，被告有於上揭時、地將告訴人張宏鉦所有之機
    車騎乘離去之事實，除經被告供認如上外，核與證人即告訴
    人張宏鉦於警詢時之證述相符，且有新竹市警察局車輛協尋
    電腦輸入單、車輛詳細報表、現場監視器畫面翻拍照片、刑
    事案件證物採驗紀錄表、新竹市警察局第二分局現場勘察紀
    錄表、內政部警政署刑事警察局鑑定書等附卷可證(他4249
    卷第4至7頁、偵1463卷第8至11頁)，此部分事實足堪認定。
(二)被告遭警查獲後，先在警詢時辯稱：我沒有偷，我不知道為
    何遭竊車輛上遺留之安全帽會有我的DNA云云(偵1462卷第4
    頁正反面)；於偵查中辯稱：我沒有偷，我機車置物箱內的
    安全帽於109年9月底10月初時被偷，監視器拍到的人無法確
    認是我云云(偵1462卷第61頁反面、第71頁反面)；於本院審
    理時辯稱：監視器拍到的人是我沒錯，只是我是騎錯云云(
    本院卷第171頁)。被告辯詞前後不一，已難遽信。又倘若被
    告確係誤騎他人機車，理應立刻騎回原處歸還或至警局說明
    此情，然被告全無類此舉動，是其所辯應係臨訟卸責之詞，
    不足採信。
(三)綜上，本案事證明確，被告所辯並不可採，其犯行堪以認定
    ，應依法論科。
二、論罪科刑：
(一)核被告顏恭信所為，係犯刑法第320條第1項之竊盜罪。
(二)被告前曾①於民國104 年1 月間，因竊盜案件，經本院以104
    年度審易字第155 號判決判處有期徒刑9 月確定；②又於104
     年2 月間，因施用第二級毒品案件，經本院以104 年度審
    易字第284 號判決分別判處有期徒刑6 月、6 月，並經定應
    執行刑為有期徒刑9 月確定；③又於104 年4 月間，因竊盜
    案件，經本院以104 年度審易字第424 號判決判處有期徒刑
    9 月確定；上開①至③案件，復經本院以105 年度聲字第1452
    號裁定定應執行刑為有期徒刑2 年2 月確定。④又於104年10
    月間，因施用第二級毒品案件，經本院以104 年度審易字第
    989 號判決判處有期徒刑7 月確定。上開案件接續執行，於
    106年7月10日縮短刑期假釋（接續執行另案判決所處拘役、
    罰金刑），嗣於107 年5 月19日保護管束期滿假釋未經撤銷
    視為執行完畢；復因施用第二級毒品案件，經本院以108年
    度易字第390號判決處有期徒刑6月確定，於109年7月4日因
    徒刑執行完畢出監等情，有臺灣高等法院被告前案紀錄表附
    卷可參，且業據檢察官於審理時主張並說明，被告於本院審
    理時就有無累犯之事實及上開前案紀錄表均表示沒有意見(
    本院卷第170頁），此部分事實堪以認定。是被告於前揭有
    期徒刑執行完畢後，5年內故意再犯本案有期徒刑以上之罪
    ，當屬刑法第47條第1項之累犯。檢察官主張被告於出獄後
    短時間再犯本案，有加重其刑之必要，本院審酌被告前案部
    分為竊盜案件，與本案罪質相同，足徵被告未能因前案受刑
    事追訴處罰後產生警惕作用，於返回社會後，不能自我控管
    ，又再犯本案犯行，其刑罰反應力顯然薄弱，認本案加重最
    低本刑尚無罪刑不相當之情形，被告之人身自由並未因此遭
    受過苛之侵害，爰依刑法第47條第1項之規定，加重其刑。
(三)爰以行為人責任為基礎，審酌被告前科累累，品行不佳，此
    有卷附臺灣高等法院被告前案紀錄表在卷足參，正值青壯，
    非無謀生能力，不思以正途獲取所需，反恣意以上開方法竊
    取他人財物，顯無尊重他人財產權之觀念，亦影響社會治安
    ，所為應予非難；被告於犯後一再否認犯罪，設詞脫免罪責
    ，態度不佳，兼衡被告自陳國小畢業之教育程度、從事水電
    工作、未婚無子、獨居之生活狀況，及其犯罪之動機、目的
    、手段、所造成之危害等一切情狀，量處如主文所示之刑，
    並諭知易科罰金之折算標準。
據上論斷，應依刑事訴訟法第299條第1項前段，判決如主文。
本案經檢察官許大偉提起公訴，檢察官林李嘉到庭執行職務。
中　　華　　民　　國　　111  　年　　8　　月　　8　　日
                  刑事第三庭    法　官   黃怡文
以上正本證明與原本無異。
如不服本判決應於收受本判決後20日內向本院提出上訴書狀，上
訴書狀應敘述具體理由。上訴書狀未敘述上訴理由者，應於上訴
期間屆滿後20日內補提理由書狀於本院(均須按他造當事人之人
數附繕本 )「切勿逕送上級法院」。 
中　　華　　民　　國　　111 　年　　8 　　月　　9 　　日
                                書記官   謝沛真 
附錄本案論罪科刑法條
刑法第320條第1項
意圖為自己或第三人不法之所有，而竊取他人之動產者，為竊盜
罪，處五年以下有期徒刑、拘役或五十萬元以下罰金。